【裁判字號】    92,簡上,10
【裁判日期】    920610
【裁判案由】    侵權行為損害賠償
【裁判全文】
臺灣士林地方法院民事判決  九十二年度簡上字第一○號
    上  訴  人  乙○○
    被上訴人    甲○○
右當事人間請求侵權行為損害賠償事件，上訴人對於中華民國九十一年十月三十日本
院士林簡易庭九十一年度士簡字第九四０號第一審判決提起上訴，本院判決如左：
    主  文
上訴駁回。
第二審訴訟費用由上訴人負擔。
    事實及理由
一、上訴人主張：坐落台北市○○區○○段一小段五一地號、面積五百五十二平方公
    尺之土地（以下簡稱：系爭土地）係上訴人向財政部國有財產局承租使用，被上
    訴人竟於民國九十年元月間，將上訴人於系爭土地上如附圖所示ＡＢ連線所設置
    之圍牆陸續拆除，並將上訴人於如附圖所示ＡＢ連線虛線方向之範圍先後所種植
    之一百棵棕樹拔除，致上訴人受有圍牆遭拆除及棕樹遭拔除之損失計新台幣（下
    同）十四萬元，上訴人自得依民法第一百八十四第一項前段、第一百九十六條之
    規定，訴請被上訴人給付損害賠償及法定遲延利息。被上訴人所為侵權行為，有
    證人可資為證，且台北市政府警察局北投分局之函文，亦載明被上訴人確有砍除
    樹木之舉。從而，原審判決上訴人敗訴，自有違誤；爰依法提起上訴云云，並聲
    明：（一）原判決廢棄。（二）被上訴人應給付上訴人十四萬元，及自起訴狀繕
    本送達翌日起至清償日止，按年息百分之五計算之利息。
二、被上訴人則以：並未拆除上訴人於系爭土地上之圍牆，亦未拔除上訴人所種植之
    棕樹，上訴人根本未在系爭土地上搭建圍牆及種植樹木。被上訴人固曾因颱風吹
    倒二棵樹木，為免危險而將該樹從中鋸斷，然該樹木並非上訴人所種植等語，資
    為抗辯；並聲明：上訴駁回。
三、上訴人主張：伊確於系爭土地上如附圖ＡＢ連線處設置圍牆，及於ＡＢ連線虛線
    範圍種植棕樹一百棵，惟遭被上訴人毀損拔除云云，已為被上訴人否認。上訴人
    雖舉證人簡麗都、范鳴亞及邱文祥為證。然查：證人即曾受上訴人僱用搭設圍籬
    之工人簡麗都證稱：伊受僱搭設之圍籬係如附圖所示ＣＤ連線一段，至於前半段
    （即本件ＡＢ連線部分，確親見上訴人另行出資僱用他人設置，惟伊對該圍籬為
    何不復存在，並不知情等語（見原審卷九十一年六月十三日勘驗筆錄）。另證人
    范鳴亞證稱：曾聽到上訴人與一男子吵架，上訴人質問對方為何拆除圍牆、砍除
    樹木，對方則回稱：「地是你的嗎？」，伊無法確定該男子是否被上訴人，亦未
    見過系爭土地上圍牆、樹木之原狀等語（見原審卷九十一年十月十五日言詞辯論
    筆錄）；證人邱文祥則證稱：有聽到上訴人與被上訴人大聲講話，是為了土地的
    問題在吵，具體內容不曉得，伊不知道兩造有何糾紛，亦未見到被上訴人拆毀上
    訴人之圍牆或樹木等語（見本院九十二年三月四日準備程序筆錄）。是縱認上訴
    人於系爭土地上曾設置圍牆並植裁樹木，顯然上揭證人對被上訴人有無拆毀上訴
    人之圍牆及樹木乙事，全不知情，自未能執為上訴人前開主張之證據。至於上訴
    人另提出卷附台北市政府警察局北投分局八十九年十二月二十九日北市警投分刑
    字第八九六二八六五一０一號函雖稱：據本分局永明派出所查報，.... 甲○○
    於警訊中表示，....，因今年颱風關係，二棵樹木遭吹倒，為避免造成危險，才
    從斷木中鋸斷留下根部讓樹木再生....。」等語；惟上訴人對該二株樹木為其栽
    植乙節，並未舉證以實其說；被上訴人就此亦否認之（見本院九十二年五月二十
    七日言詞辯論筆錄）；則上訴人執該函文作為被上訴人上揭侵權行為之證據，亦
    屬無據。
四、從而，上訴人依民法第一百八十四條第一項前段、第一百九十六條之規定，請求
    被上訴人負侵權行之損害賠償責任，為無理由，應予駁回。原審判決駁回上訴人
    之訴及假執行之聲請，核無違誤。上訴意旨指摘原判決不當，求予廢棄，為無理
    由，其上訴應予駁回。
五、因本案事證已臻明確，兩造其餘主張陳述及所提之證據，均毋庸再予審酌，附此
    敘明。
六、據上論結，本件上訴為無理由，依民事訴訟法第四百三十六條之一第三項、第四
    百四十九條第一項、第七十八條，判決如主文。
中      華      民      國    九十二    年      六      月      十      日
                            臺灣士林地方法院民事第二庭
~B審判長法官  李玉卿
~B法      官  張國勳
~B法      官  李瑜娟
右為正本係照原本作成。
本判決不得上訴。
中      華      民      國    九十二    年      六      月    十一      日
~B法院書記官  夏珍珍


司法院資訊處製作；財團法人民間司法改革基金會備份。
